臺灣臺北地方法院刑事判決
110年度審訴字第1671號
公  訴  人  臺灣臺北地方檢察署檢察官
被      告  洪正榮
上列被告因傷害等案件，經檢察官提起公訴（110年度偵字第154
10號），本院判決如下：
    主  文
本件公訴不受理。
    理  由
一、公訴意旨略以：被告洪正榮於民國110年3月27日下午5時50
    分許，在臺北市中山運動中心(址設臺北市○○區○○○路0段00
    巷0號，下稱中山運動中心)，因不滿該運動中心業務組組長
    即告訴人邱賢倫質疑其未購票卻欲使用該運動中心之淋浴設
    備及後續報警處理等情，雙方發生口角爭執，被告竟基於傷
    害、妨害名譽之接續犯意，於上開時地，公然以「你他媽個
    逼」、「人渣」、「去讓人幹啦」、「幹你娘雞掰」之穢語
    ，辱罵告訴人，足以貶損告訴人之人格及社會評價，又在該
    運動中心電梯內、大門外樓梯間，徒手推擠方式攻擊告訴人
    ，致告訴人當場跌倒，受有頭部挫傷、左側手肘挫傷及雙側
    膝部挫傷等傷害。因認被告所為，係犯刑法第309條第1項之
    公然侮辱、同法第277條第1項傷害之罪嫌等語。
二、按被告死亡者，檢察官應為不起訴處分；起訴之程序違背程
    序規定，法院應諭知不受理之判決；不受理之判決，得不經
    言詞辯論為之，刑事訴訟法第252條第6款、第303條第1款、
    第307 條分別定有明文。另提起公訴，應由檢察官向管轄法
    院提出起訴書為之。起訴時，應將卷宗及證物一併送交法院
    ，亦據同法第264 條第1 項、第3 項規定甚明。是檢察官所
    為之起訴或不起訴處分，固對外表示即屬有效，不影響終結
    偵查之效力，然所謂之「起訴」，仍指案件繫屬於法院之日
    （最高法院90年度台非字第368號判決意旨參照），且應依
    被告係在繫屬前後死亡之不同，分依刑事訴訟法第303 條第
    1款或第5款，而為公訴不受理之判決。
三、經查，本案檢察官係於110年9月6日提起公訴，於同年10月2
    7日繫屬於本院，有起訴書及臺灣臺北地方檢察署110年10月
    27日北檢邦君110偵15410字第1109085251號函上之本院收文
    戳可佐（見本院卷第5至8頁）。惟被告洪正榮已於本案繫屬
    於本院前之110年10月10日死亡，此有被告之個人戶籍資料
    （完整姓名）查詢結果附卷可稽，則檢察官起訴之程序於法
    未合，依前開說明，爰不經言詞辯論，逕為諭知不受理之判
    決。
據上論斷，應依刑事訴訟法第303 條第1 款、第307 條判決如主
文。
中　　華　　民　　國　　110 　年　　10　　月　　29　　日
　　　　　　　　　刑事第二十二庭審判長法  官  莊書雯
                                      法  官  廖棣儀
                                      法  官  葉詩佳
上正本證明與原本無異。 
如不服本判決應於收受送達後20日內向本院提出上訴書狀，並應
敘述具體理由；其未敘述上訴理由者，應於上訴期間屆滿後20日
內向本院補提理由書（均須按他造當事人之人數附繕本）「切勿
逕送上級法院」。告訴人或被害人如對於本判決不服者，應具備
理由請求檢察官上訴，其上訴期間之計算係以檢察官收受判決正
本之日期為準。 因疫情而遲誤不變期間，得向法院聲請回復原
狀。
                                      書記官   黃馨儀
中　　華　　民　　國　　110 　年　　11　　月　　2 　　日